【裁判字號】    97,裁,821
【裁判日期】    970124
【裁判案由】    綜合所得稅
【裁判全文】
最  高  行  政  法  院  裁  定
                                     97年度裁字第00821號
上  訴  人  袁震天律師即曾正仁之破產管理人
被 上訴 人  財政部臺灣省中區國稅局
代  表  人  鄭宗典
上列當事人間綜合所得稅事件，上訴人對於中華民國96年9月20
日臺中高等行政法院96年度訴字第204號判決，提起上訴，本院
裁定如下：
    主  文
上訴駁回。
上訴審訴訟費用由上訴人負擔。
    理  由
一、按對於高等行政法院判決之上訴，非以其違背法令為理由，
    不得為之，行政訴訟法第242條定有明文。依同法第243條第
    1項規定，判決不適用法規或適用不當者，為違背法令；而
    判決有同條第2項所列各款情形之一者，為當然違背法令。
    是當事人以高等行政法院判決有不適用法規或適用法規不當
    為上訴最高行政法院之理由時，其上訴狀或理由書應有具體
    之指摘，並揭示該法規之條項或其內容。如以行政訴訟法第
    243條第2項所列各款情形為理由時，其上訴狀或理由書，應
    揭示合於該條項各款之事實，如未依此項方法表明者，即難
    認為已對高等行政法院判決之違背法令有具體之指摘，其上
    訴自難認為合法。
二、本件上訴人對於高等行政法院判決上訴，係以：(一)原審對被
    上訴人未就系爭租稅核課善盡稽徵機關之詳細查證義務，有
    違「推測課稅禁止原則」之違誤予以糾正，復未為不利於被
    上訴人之認定，且對系爭稅額是否均屬破產人曾正仁應負擔
    之待證事實亦未依職權予以詳加調查，其判決顯有行政訴訟
    法第243條第1項不適用法規之違背法令。(二)破產人曾正仁遭
    扣案之新臺幣（下同）25餘億元不法所得，並非「證券交易
    所得」，上訴人曾細論說明，原審竟仍視若無睹，自始未曾
    說明其未予採納之理由，其判決顯有行政訴訟法第243條第2
    項第6款理由不備之當然違背法令。(三)破產人曾正仁遭扣案
    之25餘億元不法所得，就該不法所得課徵所得稅，法無明文
    ，被上訴人未為減除並課徵綜合所得稅之處分行為，除有違
    憲法第19條「租稅法律主義」與「法律保留原則」外，更有
    恣意專斷，違反行政機關「禁反言原則」及「行政自我拘束
    原則」之違法。原審未慮及此並予以依法糾正撤銷處分，即
    草率結案，亦有判決不適用法規之重大違背法令之違誤等語
    ，為其理由。本院經查原審綜合全辯論意旨及調查證據之結
    果，而判決駁回上訴人在原審之起訴，業就本件相關爭點詳
    為審酌並於理由內詳為說明，就上訴人主張各點予以詳述其
    不可採之理由，核無違誤。上訴人所陳上述理由，無非係就
    原審取捨證據、認定事實之職權行使，指摘其為不當，並就
    原審已論斷者，泛言未論斷，或就原審所為論斷，泛言其論
    斷違誤，而未具體表明合於不適用法規、適用法規不當、或
    行政訴訟法第243條第2項所列各款之情形，難認對該判決之
    如何違背法令已有具體之指摘。依首揭說明，應認其上訴為
    不合法。
三、據上論結，本件上訴為不合法，依行政訴訟法第249條第1項
    前段、第104條、民事訴訟法第95條、第78條，裁定如主文
    。
中    華    民    國    97    年    1     月    24    日
                    最高行政法院第二庭
                        審判長法官  高  啟  燦
                              法官  黃  本  仁
                              法官  黃  合  文
                              法官  廖  宏  明
                              法官  楊  惠  欽
以  上  正  本  證  明  與  原  本  無  異
中    華    民    國    97    年    1     月    28    日
                              書記官  邱  彰  德


司法院資訊處製作；財團法人民間司法改革基金會備份。
